臺灣桃園地方法院刑事判決
111年度審易字第236號
公  訴  人  臺灣桃園地方檢察署檢察官
被      告  易人智



上列被告因竊盜案件，經檢察官提起公訴（110年度偵緝字第367
號、第368號），被告於本院準備程序中，就被訴事實為有罪之
陳述，經本院告知簡式審判程序意旨，並聽取當事人之意見後，
裁定改依簡式審判程序審理，判決如下：
    主  文
易人智犯竊盜罪，處有期徒刑參月，如易科罰金，以新臺幣壹仟
元折算壹日；未扣案之犯罪所得現金新臺幣參仟元沒收，於全部
或一部不能沒收或不宜執行沒收時，追徵其價額。又犯踰越安全
設備竊盜罪，處有期徒刑柒月；未扣案之犯罪所得存錢筒貳筒（
合計內含新臺幣拾伍萬元之現金）沒收，於全部或一部不能沒收
或不宜執行沒收時，追徵其價額。
    事實及理由
一、本件犯罪事實及證據，除應補充、更正如下外，其餘均引用
    如附件檢察官起訴書之記載：
  ㈠起訴書犯罪事實欄一第3至第4行「至桃園市○○區○○路0段000
    號2樓之店面，徒手竊取何佩珊放置於店內之筆記型電腦」
    補充更正為「至桃園市○○區○○路0段000號2樓之店面，以使
    用卡片開啟喇叭鎖之方式啟門進入該店面後，徒手竊取何佩
    珊放置於店內之筆記型電腦」。
　㈡起訴書犯罪事實欄一第8至9行「並徒手竊取廖振達放置於店
    內之存錢筒（內含約15萬元之現金）」更正為「並徒手竊取
    廖振達放置於店內之存錢筒2筒（合計內含15萬元之現金）
    」。
　㈢證據部分補充「告訴人廖振達於本院準備程序及審理時之陳
    述」、「被告易人智於本院準備程序及審理中之自白」。
二、新舊法比較：
    按行為後法律有變更者，適用行為時之法律。但行為後之法
    律有利於行為人者，適用最有利於行為人之法律，刑法第2
    條第1項定有明文。查本案被告易人智於行為後，刑法第320
    條第1項、第321條第1項經立法院修正通過後，業於民國108
    年5月29日由總統公布施行，並於同年5月31日生效。修正前
    刑法第320條第1項原規定：「意圖為自己或第三人不法之所
    有，而竊取他人之動產者，為竊盜罪，處5年以下有期徒刑
    、拘役或500元以下罰金。」修正後則規定「意圖為自己或
    第三人不法之所有，而竊取他人之動產者，為竊盜罪，處5
    年以下有期徒刑、拘役或50萬元以下罰金。」；而修正前刑
    法第321第1項原規定：「犯竊盜罪而有下列情形之一者，處
    6月以上、5年以下有期徒刑，得併科新臺幣10萬元以下罰金
    ：一、侵入住宅或有人居住之建築物、船艦或隱匿其內而犯
    之者。二、毀越門扇、牆垣或其他安全設備而犯之者。三、
    攜帶兇器而犯之者。四、結夥三人以上而犯之者。五、乘火
    災、水災或其他災害之際而犯之者。六、在車站、埠頭、航
    空站或其他供水、陸、空公眾運輸之舟、車、航空機內而犯
    之者。」修正後則規定：「犯前條第1項、第2項之罪而有下
    列情形之一者，處6月以上5年以下有期徒刑，得併科50萬元
    以下罰金：一、侵入住宅或有人居住之建築物、船艦或隱匿
    其內而犯之。二、毀越門窗、牆垣或其他安全設備而犯之。
    三、攜帶兇器而犯之。四、結夥三人以上而犯之。五、乘火
    災、水災或其他災害之際而犯之。六、在車站、港埠、航空
    站或其他供水、陸、空公眾運輸之舟、車、航空機內而犯之
    。前項之未遂犯罰之。」經比較新舊法之結果，修正後刑法
    第320條第1項及第321條第1項規定之罰金刑上限均提高，並
    未有利於被告，是本案應依刑法第2條第1項前段規定，適用
    修正前刑法第320條第1項、第321條第1項之規定處斷，先予
    敘明。
三、論罪科刑：  
　㈠按修正前刑法第321條第1項第2款所謂毀越門扇，係指毀損或
    超越及踰越門扇而言，其中踰越門扇，則指以超過越進方式
    通過門扇而言，與單純開啟門扇進入者不同，非謂啟門入室
    即可謂之越進，是如係從門走入或開啟鐵捲門進入，尚不得
    謂為踰越門扇；至於該款所規定之其他安全設備，應以門扇
    、牆垣以外，並依照社會觀念可供防盜之設備者稱之，故如
    屬窗戶者，因其可有防閑之用處，自應符合所謂安全設備之
    認定。查被告至桃園市○○區○○路0段000號2樓店面（下簡稱
    「義民路店面」）行竊時，係以使用卡片開啟喇叭鎖之方式
    啟門進入，屬單純開啟門扇進入，依前揭說明，此部分自不
    符修正前刑法第321條第1項第2款之「毀損」、「超越」或
    「踰越」等加重要件；又被告至桃園市○○區○○路000號「李
    記鵝肉店」（下簡稱「李記鵝肉店」）行竊時，係由該鵝肉
    店未上鎖之通風窗戶攀爬進入，據前開說明，應構成修正前
    刑法第321條第1項第2款中之「踰越安全設備」之加重要件
    。
  ㈡是核被告如附件起訴書所載於「義民路店面」之所為，係犯
    修正前刑法第320條第1項之竊盜罪；又其如附件起訴書所載
    於「李記鵝肉店」之所為，係犯修正前刑法第321條第1項第
    2款之踰越安全設備竊盜罪。公訴意旨認被告如附件起訴所
    載於「李記鵝肉店」之所為，係犯修正前刑法第321條第1項
    第2款之毀越門窗犯竊盜罪，雖有未洽，惟因適用之條款相
    同，自無庸變更起訴法條，附此說明。再其所犯上開2罪間
    ，犯意各別，行為互殊，應予分論併罰。
　㈢爰審酌被告身體健全、尚具工作能力，竟不思循正途獲取所
    需，反任意竊取他人之財物，顯缺乏尊重他人財產法益之概
    念，守法觀念淡薄，其所為不當，應予懲處，惟念其犯後坦
    承犯行，態度尚可，兼衡其犯罪之動機、目的、手段、情節
    ，及其迄今仍未與告訴人何佩珊、廖振達和解，尚未賠償該
    2位告訴人所受損失乙節，並考量被告自陳學歷高中畢業、
    入監前是台電外包鋪柏油的，日薪新臺幣（下同）2,200元
    ，沒有需要扶養之人（詳本院卷第72頁）等一切情狀，分別
    量處如主文所示之刑，並就得易科罰金之宣告刑，諭知易科
    罰金之折算標準，以示懲儆。
四、沒收：
  ㈠按犯罪所得，屬於犯罪行為人者，沒收之；前二項沒收，於
    全部或一部不能沒收或不宜執行沒收時，追徵其價額；又犯
    罪所得，包括違法行為所得、其變得之物或財產上利益及其
    孳息；再犯罪所得已實際合法發還被害人者，不予宣告沒收
    或追徵；另前條犯罪所得及追徵之範圍與價額，認定顯有困
    難時，得以估算認定之，刑法第38條之1第1項前段、第3項
    、第4項、第5項、第38條之2第1項分別定有明文。
　㈡查被告於「義民路店面」行竊時竊得之筆記型電腦，業據被
    告拿至中平商圈某店家變賣，並換得3,000多元且花用殆盡
    （詳本院卷第56頁），是依罪疑唯輕原則，應認該3,000元
    屬被告犯罪所得變得之物；而被告於「李記鵝肉店」竊得之
    存錢筒2筒（合計內含15萬元之現金），既未扣案，復未歸
    還予告訴人廖振達，自均應依上揭規定各於被告所犯該項罪
    名下予以宣告沒收，並於全部或一部不能沒收或不宜執行沒
    收時，追徵其價額。至被告於「義民路店面」竊得之行動硬
    碟，業已歸還予告訴人何佩珊，此據告訴人何佩珊於偵訊中
    陳述明確（詳臺灣桃園地方檢察署110年度偵緝字第368號卷
    第85頁反面），故不予宣告沒收或追徵，併此敘明。
　㈢另被告用以開啟「義民路店面」喇叭鎖之卡片，因替代性高
    又非違禁物，縱予宣告沒收，對刑罰之一般預防或特別預防
    之助益甚微，對被告之不法、罪責評價亦不生重大影響，故
    認無刑法上重要性，不予宣告沒收，附此敘明。
據上論斷，應依刑事訴訟法第273條之1第1項、第299條第1項前
段、第310條之2、第454條第2項，判決如主文。
本案經檢察官林暐勛提起公訴，檢察官林欣怡到庭執行職務。
中    華    民    國   111    年    4     月    15    日
                  刑事審查庭  法  官  林慈雁
以上正本證明與原本無異。
如不服本判決應於收受判決後20日內向本院提出上訴書狀，並應
敘述具體理由。其未敘述上訴理由者，應於上訴期間屆滿後20日
內向本院補提理由書（均須按他造當事人之人數附繕本）「切勿
逕送上級法院」。
                              書記官  吳秉翰
中　　華　　民　　國　　111 　年　　4 　　月　　18　　日
附錄本案論罪科刑法條全文：
修正前刑法第320條
意圖為自己或第三人不法之所有，而竊取他人之動產者，為竊盜
罪，處5年以下有期徒刑、拘役或500元以下罰金。
意圖為自己或第三人不法之利益，而竊佔他人之不動產者，依前
項之規定處斷。
前二項之未遂犯罰之。

修正前刑法第321條
犯竊盜罪而有下列情形之一者，處6月以上、5年以下有期徒刑，
得併科新臺幣10萬元以下罰金：
一、侵入住宅或有人居住之建築物、船艦或隱匿其內而犯之者。
二、毀越門扇、牆垣或其他安全設備而犯之者。
三、攜帶兇器而犯之者。
四、結夥三人以上而犯之者。
五、乘火災、水災或其他災害之際而犯之者。
六、在車站、埠頭、航空站或其他供水、陸、空公眾運輸之舟、
    車、航空機內而犯之者。
前項之未遂犯罰之。 
 
附件：
臺灣桃園地方檢察署檢察官起訴書
                                    110年度偵緝字第367號
                                    110年度偵緝字第368號
　　被　　　告　易人智　男　50歲（民國00年0月0日生）
　　　　　　　　　　　　住桃園市○○區○○路0段000號
                        (現另案於法務部○○○○○○○執                          行中)
　　　　　　　　　　　　國民身分證統一編號：Z000000000號
上列被告因竊盜案件，業經偵查終結，認應提起公訴，茲將犯罪
事實及證據並所法條分敘如下：
　　　　犯罪事實
一、易人智意圖為自己不法之所有，基於竊盜之犯意，於民國10
    7年5月2日晚間10時許至翌日(3)日上午8時30分許間某時，
    至桃園市○○區○○路0段000號2樓之店面，徒手竊取何佩珊放
    置於店內之筆記型電腦、行動硬碟等總價值約新臺幣(下同)
    2萬7,900元，得手後離去。另基於加重竊盜之犯意，於107
    年5月28日凌晨4時46分許，至桃園市○○區○○路000號「李記
    鵝肉店」，由該店未上鎖之通風窗戶攀爬入內，並徒手竊取
    廖振達放置於店內之存錢筒(內含約15萬元之現金)，得手後
    離去。
二、案經何佩珊、廖振達訴由桃園市政府警察局中壢分局報告偵
    辦。
　　　　證據並所犯法條
一、上揭犯罪事實，業據被告易人智均坦承不諱，核與證人即告
    訴人何佩珊、廖振達之證述大致相符，並有刑案現場勘查報
    告1份、現場照片及監視器畫面擷圖數張、內政部警政署刑
    事警察局107年5月25日刑紋字第1070046195號鑑定書1份等
    件在卷足憑，足認被告自白核與事實相符，被告罪嫌應堪認
    定。
二、按行為後法律有變更者，適用行為時之法律，但行為後之法
    律有利於行為人者，適用最有利於行為人之法律，刑法第2
    條第1項定有明文。查被告於行為後，刑法第320條第1項、
    同法第321條第1項第2款均於108年5月10日修正，並自108年
    5月29日公布生效施行。又修正前刑法第320條第1項規定：
    「意圖為自己或第三人不法之所有，而竊取他人之動產者，
    為竊盜罪，處五年以下有期徒刑、拘役或五百元以下罰金。
    」修正後規定：「意圖為自己或第三人不法之所有，而竊取
    他人之動產者，為竊盜罪，處五年以下有期徒刑、拘役或五
    十萬元以下罰金。」又修正前刑法第321條第1項第2款規定
    ：「犯竊盜罪而有下列情形之一者，處六月以上、五年以下
    有期徒刑，得併科新臺幣十萬元以下罰金：...二、毀越門
    扇、牆垣或其他安全設備而犯之者。」修正後規定：「犯前
    條第一項、第二項之罪而有下列情形之一者，處六月以上五
    年以下有期徒刑，得併科五十萬元以下罰金：...二、毀越
    門窗、牆垣或其他安全設備而犯之。」則修正後之刑法第32
    0條第1項及同法第321條第1項第2款條文，均將法定罰金刑
    上限提高，對被告並無較有利。是依上揭規定，應適用被告
    行為時即修正前之刑法論處，對被告最為有利。
三、是核被告所為，係犯修正前刑法第320條第1項之竊盜，及修
    正前刑法第321條第1項第2款毀越門窗犯竊盜等罪嫌。又被
    告上開之犯行，犯意各別，行為互殊，請分論併罰。至未扣
    案之犯罪所得，即被告上開犯行所竊得之筆記型電腦(價值2
    萬3,900元)及存錢筒內含之零錢約15萬元，均屬於犯罪行為
    人而為本案犯罪所得之物，請依刑法第38條之1第1項前段、
    第3項規定，宣告沒收之，並於全部或一部不能沒收或不宜
    執行沒收時，追徵其價額。
四、依刑事訴訟法第251條第1項提起公訴。
　　此　致
臺灣桃園地方法院
中　　華　　民　　國　 111　　年　　1 　　月　　3 　　日
                              檢  察  官  林  暐  勛
本件證明與原本無異　
中　　華　　民　　國　 111　　年    1     月   21     日
                              書  記  官  吳  儀  萱 
所犯法條 
修正前中華民國刑法第320條
（普通竊盜罪、竊佔罪）
意圖為自己或第三人不法之所有，而竊取他人之動產者，為竊盜
罪，處5年以下有期徒刑、拘役或5百元以下罰金。
意圖為自己或第三人不法之利益，而竊佔他人之不動產者，依前
項之規定處斷。
前二項之未遂犯罰之。
修正前中華民國刑法第321條
（加重竊盜罪）
犯竊盜罪而有下列情形之一者，處6月以上、5年以下有期徒刑，
得併科新臺幣10萬元以下罰金：
一、侵入住宅或有人居住之建築物、船艦或隱匿其內而犯之者。
二、毀越門扇、牆垣或其他安全設備而犯之者。
三、攜帶兇器而犯之者。
四、結夥三人以上而犯之者。
五、乘火災、水災或其他災害之際而犯之者。
六、在車站、埠頭、航空站或其他供水、陸、空公眾運輸之舟、
    車、航空機內而犯之者。
前項之未遂犯罰之。